臺灣高等法院民事判決
109年度上易字第1052號
上  訴  人  吳芃萱  

被  上訴人  何靜怡  
上列當事人間請求侵權行為損害賠償事件，上訴人對於中華民國
109年6月1日臺灣臺北地方法院108年度訴字第3825號第一審判決
之反訴部分不服，提起上訴，本院於109年11月11日言詞辯論終
結，判決如下：
    主      文
上訴駁回。
第二審訴訟費用由上訴人負擔。
    事實及理由
一、被上訴人甲○○（即原審被告即反訴原告，下稱被上訴人）主
    張：上訴人乙○○（即原審原告即反訴被告，下稱上訴人）於
    社交網站（臉書、INSTAGRAM）網頁上，以「OOOOOO OOOOO
    」、「OOOOOOO OOOOOO」帳號，發表如附表所示攻訐性言論
    ，侮辱及誹謗伊，侵害伊名譽權，致伊承受莫大精神壓力而
    罹患憂鬱症，爰依民法第184條第1項前段、第195條第1項前
    段規定，於原審反訴請求上訴人賠償非財產上損害。原審法
    官只詢問被上訴人是否行使抵銷抗辯，何來偏袒被上訴人之
    說？上訴人縱有受刑事不起訴處分，不起訴處分之認定本無
    拘束民事訴訟之效力。伊不該僅因受上訴人刺激謾罵即上網
    罵上訴人，伊已受刑事懲罰，且原審本訴亦判決命伊賠償新
    臺幣（下同）15萬元，但上訴人確有在臉書任意侮辱誹謗伊
    ，伊之家人朋友由文字內容即得知係在指涉伊，伊與交往多
    年之男友婚事亦因此告吹，伊至今仍在身心科治療中，原審
    關於反訴判決被上訴人8萬元勝訴部分，並無不當，請求駁
    回上訴。
二、上訴人則抗辯：「OOOOOOO OOOOOO」帳號非其使用，故附表
    編號22至24之言論與其無關，「OOOOOO OOOOO」臉書帳號雖
    係其使用，且有以該帳號發表附表所示除編號22至24以外之
    言論，然僅係抒發心情，並未指名道姓指摘被上訴人，外人
    無從得知，並未侵害被上訴人之名譽權。原審法官偏頗，向
    被上訴人提議進行抵銷抗辯，進而提示被上訴人可對其提起
    反訴，有失公平。被上訴人提告之刑事案件，臺灣苗栗地方
    檢察署108年度偵字第6488號已對其為不起訴處分確定（下
    稱系爭不起訴處分）。其並無侵權行為之事實，被上訴人之
    精神科病歷記載係因訴訟引起抑鬱症，顯係被上訴人於網路
    對其霸凌遭刑事判決有罪確定，才引起精神病症。原審法官
    無視系爭不起訴處分之偵查結果，無視雙方病歷資料，偏袒
    被上訴人，就被上訴人提起反訴部分，逕判決上訴人應給付
    被上訴人8萬元，並為准、免假執行之宣告，顯有不合，爰
    提起上訴（逾此部分，未據不服，非本院審理範圍，不予贅
    述）。
三、被上訴人於原審反訴聲明：上訴人應給付被上訴人10萬元。
    上訴人就反訴部分於原審答辯聲明：反訴駁回。原審就反訴
    部分，判命上訴人應給付被上訴人8萬元，並就被上訴人勝
    訴部分為准、免假執行之宣告，而駁回被上訴人其餘請求。
    上訴人就反訴敗訴部分提起上訴，於本院聲明：㈠原判決關
    於命上訴人給付8萬元部分廢棄。㈡上開廢棄部分，被上訴人
    在第一審之訴駁回。被上訴人答辯聲明：上訴駁回。
四、兩造不爭執事項（見本院109年11月11日言詞辯論筆錄）：
  ㈠臉書帳號「OOOOOO OOOOO」為上訴人本人使用，且上訴人有
　  以該帳號發表之言論（見本院卷第152頁）。
　㈡如附表所示言論，除編號22至24非帳號「OOOOOO OOOOO」所
　  發表，其餘均為帳號「OOOOOO OOOOO」所發表（見本院卷第
    33至43頁、第152至153頁）。
  ㈢上開各項，業據兩造於言詞辯論期日表示不爭執，且有被上
    訴人於原審提出之網路列印資料在卷可參（原審卷四第233
    至358頁），均堪採信。 
五、本件爭執重點應為：上訴人應否對被上訴人負侵權行為損害
    賠償責任？數額為何？茲析述如下：
　㈠按因故意或過失，不法侵害他人之權利者，負損害賠償責任
    ，民法第184條第1項前段定有明文。不法侵害他人之名譽者
    ，被害人雖非財產上之損害，亦得請求賠償相當之金額，民
    法第184條第1項前段、第195條第1項亦定有明文。又名譽為
    人格之社會評價，名譽有無受侵害，應以社會上對個人評價
    是否貶損作為判斷之依據，苟其行為足以使他人在社會上之
    評價受到貶損，不論其為故意或過失，均可構成侵權行為，
    其行為不以廣佈於社會為必要，僅使第三人知悉其事，亦足
    當之（最高法院90年台上字第646號判決先例、106年度台上
    字第1907號判決意旨參照）。而涉及侵害他人名譽之言論，
    可分為事實陳述與意見表達。事實陳述有真偽問題，具有可
    證明性；意見表達則係行為人表示自己之主觀見解或立場，
    並無所謂真實與否，然其言論如已逾越善意發表言論之範疇
    ，而淪為以情緒性之人身攻擊或其他刻意詆毀個人名譽方式
    為之，足以使他人感到難堪與屈辱，在社會上之評價受貶損
    ，依前說明，自已構成侵權行為。至慰藉金之賠償須以人格
    權遭遇侵害，使精神上受有痛苦為必要，法院於核定其數額
    時，除應斟酌雙方身分資力與加害程度及其他各種情形外，
    尚須考量被害人所遭受之痛苦情況（最高法院51年台上字第
    223號判決先例、104年度台上字第2004號判決意旨參照）。
  ㈡經查，上訴人以其所有臉書帳號「OOOOOO OOOOO」，在臉書
    上發表如附表編號1至21及25至62之言論等情，業據上訴人
    自承在卷，且有被上訴人所提上開網路列印資料可憑。其中
    附表編號2至4、7、9、12至14、21、30、31、35、36、38所
    示言論，指稱被上訴人「跟畜牲打了一砲，獲得五萬元台幣
    ，還很得意的炫耀給人聽」、「出賣肉體換取金錢」、「在
    阿公店坐檯吹喇叭」、「青仔8粒50扣，胸前兩粒500扣，阿
    公店混不下去可以改當檳榔西施」、「網友約妳打砲妳還開
    價想接s」、「找恩客」、「墮胎墮到連西瓜都生不出來」
    ，或稱被上訴人可到天天開心酒店、五月花酒店上班等語，
    均在影射被上訴人與他人進行性交易，私生活放蕩、淫亂，
    有賣淫行為，足使人質疑被上訴人未潔身自愛；上訴人前揭
    言論又指稱「拜狐仙還要吞生雞蛋戴蝴蝶牌裡面裝的是屍油
    」、「墮胎很多次，還想做法將自己的嬰靈丟給別人」，均
    在影射被上訴人迷信怪力亂神之事，且有詛咒他人之行徑，
    足使人對於被上訴人感到畏懼、厭惡。前揭言論既然涉及被
    上訴人是否有出賣肉體換取金錢之賣淫行為，以及有無墮胎
    、拜狐仙等情事，均屬事實有無及存否之問題，然上訴人並
    未提出任何證據以實其說。況且被上訴人並非公眾人物，此
    等情事均僅涉及個人私德，與公共利益無關，並非可受公評
    之事，自無從認為上訴人係以善意對於可受公評之事而發表
    言論。此外，上訴人以「小人」、「骯髒下賤」等顯屬貶抑
    、輕蔑、侮辱性言論，指摘被上訴人之品格卑劣、不知羞恥
    ，亦足使被上訴人感到難堪。綜觀上訴人以帳號「OOOOOO O
    OOOO」公開發表之附表所示言論，於客觀上均足使受謾罵者
    即被上訴人感到不快、屈辱、尊嚴被踐踏，而貶損其在社會
    上之評價，顯已侵害名譽權。至於以帳號「OOOOOOO OOOOOO
    」所為如附表編號22至24之言論，上訴人否認係其發表，查
    該帳號臉書首頁雖與上訴人自承使用之帳號「OOOOOO OOOOO
    」十分相像（參原審卷四第286、287頁），惟並無其他證據
    足資證明該帳號係由上訴人所使用，自無從就附表編號22至
    24之言論認為亦係上訴人所為。
　㈢上訴人雖抗辯前揭言論乃抒發心情，並未指名道姓，外人無
    從得知係針對誰，不構成侵權行為云云，並提出苗栗地檢署
    不起訴處分書為據（原審卷四第453至457頁）。惟刑事判決
    所為事實之認定，於獨立民事訴訟之裁判時本不受其拘束，
    故縱行為人於刑事部分中經檢察官為不起訴處分，民事法院
    仍得自行判斷，不受刑事認定之拘束，檢察官為不起訴處分
    之認定，自無拘束民事訴訟之效力，民事法院應本於證據，
    自行認定。經查，上訴人所為附表編號1、2所示言論，乃係
    在友人「楊曉婷」之貼文下回應，「楊曉婷」曾於貼文中張
    貼被上訴人之照片（見原審卷四第233頁），指稱「苗栗騷
    擾我的阿姨」（見原審卷四第235頁），足徵上訴人於該貼
    文下方所為回應係在指涉被上訴人。此外，上訴人於附表發
    表之言論中，多次提及所批評之對象年齡為38歲，有一名姊
    姊，該對象與自己有刑事、民事訴訟，並轉貼新聞報導，指
    明其批評對象與新聞報導中女子同樣姓何（見原審卷四第31
    4至315頁），而被上訴人確有胞姊何靜玟，與上訴人另有涉
    訟，凡此均與被上訴人之特徵相吻合；另衡酌兩造係因訴外
    人李勝宏（即上訴人所稱前男友）發生糾紛之事實背景，足
    可認定上訴人於網路上公開以上開言論所加以侮辱、誹謗之
    對象均為被上訴人，且足以使第三人理解、辨識，進而特定
    為被上訴人，確實足以貶損被上訴人之名譽。是以，被上訴
    人主張上訴人於網路之公開言論係故意不法侵害其名譽權，
    請求上訴人負侵權行為損害賠償責任，自屬有據。
  ㈣本院審酌上訴人以臉書帳號「OOOOOO OOOOO」在臉書網站上
    公開發表如上述之誹謗、侮辱性言論，期間長達數個月，前
    述臉書帳號有7,179人追蹤，有網頁截圖附卷可佐（見原審
    卷五第1頁），足見上訴人在網路上有相當數量網友追蹤，
    有相當之網路聲量，其在網路上之發言對於被上訴人之名譽
    自有相當之侵害。被上訴人於原審自述其自108年6月28日以
    來，經醫師診斷罹患憂鬱症，有情緒和睡眠障礙等症狀，有
    醫療財團法人徐元智先生醫藥基金會遠東聯合診所乙種診斷
    證明書、同診所109年2月14日109年遠醫行字第0077號函所
    附病歷在卷可稽（見原審卷二第215頁、限閱卷內），其內
    記載雖顯示被上訴人於就診時向醫師陳述其壓力來源主要為
    訴訟，然而，上訴人於網路上所為該等侮辱及誹謗性言論，
    既有諸多羞辱、貶抑被上訴人之情事，衡情當足使被上訴人
    心理上感受到相當之精神痛苦。本院綜合審酌兩造各有薪資
    等所得，名下均無財產，有稅務電子閘門財產所得調件明細
    表在卷可參（見原審及本院限閱卷），上訴人自述曾在自助
    餐店、被上訴人自述曾在私人公司擔任秘書等工作經歷（見
    原審卷四第144、145頁），並斟酌兩造因糾紛而長期爭執，
    被上訴人於107年7月起先行在網路上對上訴人發表惡意中傷
    言論之事實背景，以及上訴人之加害手段、加害程度等一切
    情狀，認原審判決命上訴人應給付8萬元，應屬適當，上訴
    人主張其並無侵權行為，否認應負損害賠償責任云云，並無
    理由。　　
  ㈤上訴人雖質疑原審偏頗不公云云，然而，本件係因上訴人在
    原審進行本訴期間，被上訴人亦主張上訴人於網路發表言論
    侵害其名譽權，原審受命法官遂行使闡明權，詢問係欲提起
    反訴或作抵銷抗辯，被上訴人原表達欲為抵銷抗辯（參原審
    卷四第144頁），然因民法第339條明定「因故意侵權行為而
    負擔之債，其債務人不得主張抵銷」，原審合議庭審判長遂
    於109年5月18日言詞辯論期日當庭闡明前述法律規定，經被
    上訴人表明提起反訴之意思（參原審卷五第8頁），此應屬
    原審本於民事訴訟法第199條、第199條之1規定所為闡明權
    之行使，並無偏頗不公可言。上訴人執此為由提起上訴，顯
    無可採。
六、綜上所述，被上訴人依民法第184條第1項前段、第195條第1
    項規定，主張上訴人之言論侵害伊名譽權，構成侵權行為，
    請求上訴人賠償精神慰撫金，為有理由，應予准許。原審判
    命上訴人應給付被上訴人8萬元，並依職權為准、免假執行
    之宣告，核無不合。上訴意旨指摘原判決此部分之判決不當
    ，求予廢棄改判，為無理由，應駁回上訴。
七、本件事證已臻明確，兩造其餘攻擊或防禦方法及所用之證據
    ，經本院斟酌後，認為均不足以影響本判決之結果，爰不逐
    一論列，附此敘明。　　 
八、據上論結，本件上訴為無理由，依民事訴訟法第449條第1項
    、第78條，判決如主文。　　 
中　　華　　民　　國　　109 　年　　11　　月　　25  　日
                    民事第十九庭 
                        審判長法  官  魏麗娟
                              法  官  潘進柳
                              法  官  張婷妮
正本係照原本作成。
不得上訴。
中　　華　　民　　國　　109 　年　　11　　月　　25　　日

　　　　　　　　　　　　　    書記官  張英彥
　　　　　　　　　　　　　　　　　　　　　　　　　　　　
附表：
編號 時間 發表平台 內容 1 2019年2月20日晚上9:03 乙○○回應楊曉婷臉書貼文 1 她都40歲的阿嬤了還在裝嫩妹 2 嗯嗯 同意 真是醜人多作怪 2 2019年2月20日晚上11:45 乙○○回應楊曉婷臉書貼文 1 是這家嗎? (附照片圖)內容:天天開心酒店 登記地址：360苗栗縣○○市○○里○○鄰○○路000號 統一編號：00000000 負責人：阮文琪 資本額：30000元 公司狀態：歇業 設立日期：1993年11月11日 最近變更日期：2008年10月24日  2 這家還沒倒店 叫她們去 (附照片圖)内容：五月花酒店 五月花酒店的商工登記資料 統一編號：00000000 登記地址：苗栗縣ＯＯ鎮ＯＯ里00鄰 ＯＯＯ路000號 縣市：苗栗縣ＯＯ鎮ＯＯ里 登記機關：苗栗縣政府 設立日期：民國095年11月15日 變更日期：民國106年12月15日 負責人：高健倫 資本額：200,000元 狀態(經濟部)：核准設立 營業狀況(財政部)：營業中  3 不是還有一次五萬那件事嗎 3 2019年2月21日上午12:28 乙○○自己臉書版面po文 後來我才知道為什麼大嬸一直幫某隻畜牲網路霸凌抹黑前女友，原來她跟畜牲打了一砲，獲得五萬元台幣，還很得意的炫耀給別人聽，嘲笑前任正宮們都很笨，被劈腿了還不自知。 大嬸妳真是想太多了，畜牲就是本性就畜牲所以才是畜牲，妳又醜又老帶出去又丟人現眼，妳根本不可能有機會成為正牌女友，畜牲給妳五萬塊只是想證明他口袋有錢而已。 而且妳一定很難用，所以才打一次砲而已就沒下次機會了，不過跟畜牲打了一砲而已就在那邊沾沾自喜，妳不知道根本沒人稀罕那隻畜牲嗎？畜牲哪一次不是被女人甩掉的？ 還有畜牲給妳的五萬塊妳很快就會吐出來了。 4 2019年2月21日上午12:28 乙○○自己臉書版面po文 1 一個年近40歲的大嬸為了成為有錢人（實際是空殼）的女友，出賣肉體換取金錢，以及抹黑造謠前任女友的故事。 2 畜牲利用大嬸來抹黑前任阿 5 2019年2月23日上午1:15 乙○○自己版面臉書po文 我實在不懂為什麼有老女人這麼北爛，總要幫著男的去攻擊他前妻和前女友啊？妳到底算哪根蔥啊？是站在什麼立場啊？自作多情的老査某！可憐又可悲。   乙○○自己版面臉書留言回應網友 1 都快四十歲了 無聊ㄟ 2 應該是幻想當他女朋友吧 6 2019年2月23日下午2:49 乙○○自己臉書版面po文 阿姨妳香奈兒項練好大塊哦 深怕別人不知妳戴假貨一樣 整天跟妳姐開假帳號自導自演 是不會叫李家哥哥買給妳嗎 7 2019年2月25日下午7:38 乙○○自己臉書版面po文 大嬸妳還傳簡訊恐嚇被害人喔！哇妳真的很敢耶！誰給妳的勇氣？梁靜茹給妳的嗎？ 反正會有大盤子幫妳出易科罰金，妳就繼續囂張一點，儘管仗著妳老就欺負我們沒關係。 可是我們年輕就活該被妳欺負嗎？比你年輕錯了嗎？妳這樣真的為老不尊，很丟臉欸！   乙○○自己版面臉書留言回應網友 1 她就仗著她老，專門欺負比她年輕貌美的女生，真的很可怕 2 聽說那位大嬸會拜狐仙求桃花喔 那麼老了還求桃花幹麻  2019年2月26日下午1:08 乙○○自己臉書版面po文 阿姨妳是不是誤會我了？我對妳的長相完全沒有期待，3/14那天我只是想當面嘲笑你又老又醜而已，難不成妳以為有人忌妒妳美貌？難不成妳還以為妳比我漂亮？  我覺得妳真的想太多，從頭到尾就是你們倆姐妹嫉妒心作祟亂罵人還亂造謠，年紀大又不服老還裝嫩妹罵我老女人，我被妳們這兩個老女人罵老女人我都無言了。  明明很在意我的動態發什麼文章每天都來看，還要裝不在意說是我每天觀察妳，說實話我只是覺得嗆妳好玩，根本懶得看妳演台灣鄉土劇，整天幻想別人注意妳喔？  不然妳說說看我為什麼要在意妳阿？論美貌論能力論學歷論腦袋妳都差我不只一大截，妳唯一贏我的地方只有每年不停增長的年紀，到底誰給妳的勇氣那麼自戀啊？  都過更年期可以當阿嬷了，還拜狐仙戴什麼佛牌養小鬼求桃花，妳好邪門好可怕喔，萬一給我下降頭還是下蠱下符我不就很衰？老查某整天怪力亂神妳想嚇誰阿？  只叫妳老女人對妳很客氣了，其實妳不只老而已還長得醜，沒化濃妝沒戴假髮沒踩恨天高根本不敢出門，不管妳怎麼網路上怎麼亂罵，都只讓人覺得妳醜人多作怪。  2019年2月26日下午1:09 乙○○自己版面臉書留言回應網友 1 她是吃藥吃壞掉了，腦袋秀逗了吧 2 40幾歲了還裝什麼嫩妹阿，好笑欸，長得一副阿公店坐檯小姐，對了，我忘了他本來就在阿公店坐檯，哈哈 3 青仔8粒50扣，胸前兩粒500扣，阿公店混不下去可以改當檳榔西施喔 4 原來她們兩個就是江湖上鼎鼎大名人稱苗栗兩把檳榔花，久仰大名 5 我跟楊曉婷根本沒看過這位阿姨，也不知道這位阿姨是何方神聖，她一直幫某男網路霸凌他的前任女友，也不知道是收了那個男的多少錢 6 她說她沒病不去精神病院治療，等她到法院看到法官後，她就會自動罹患人格分裂跟重度憂鬱症了，信不信 8 2019年2月26日下午7:22 乙○○自己臉書版面po文 哇靠阿姨妳要不要臉？還到處揚言要給楊小姐蓋布袋耶！妳不就好棒棒？妳不是知道我家地址，怎不來給我蓋布袋？我等妳啊！   乙○○自己版面臉書留言回應網友 1 她超北七一直說我慫恿利用妳，以為這樣就能挑撥離間喔？自己智商低還以為人人都跟她一樣智商低。 2 妳都還沒找人弄她了，她還揚言給妳蓋布袋欸，不就很厲害？好怕喔哈！  2019年2月27日下午1:23 乙○○自己版面臉書留言回應網友 1 老女人把戲真多，醜人多作怪，一下臉書開人副本，一下傳簡訊恐嚇，一下又威脅要給人蓋布袋，不就好棒 9 2019年2月27日下午6:38 乙○○自己臉書版面po文 那位38歲的整型醜女，妳真是夠了，妳就只是一個到處挑撥離間的小人，妳的真面目真是讓我覺得很噁心，全部都是妳在挑撥的，妳等著報應吧，妳不過就是忌妒別人比你好比妳優秀，還有誰在乎那個身高只有172的智障阿，長得又不帥、身高也不高、還裝有錢人，請他別自作多情，當初我只是可憐他而已   乙○○自己版面臉書留言回應網友 她毀謗我都是她自己自身遭遇，例如30幾歲啊、做過酒店、陪睡騙男人錢、私生活淫亂之類的，奇怪她何必把自己的故事套在我身上勒？ 10 2019年3月1日下午6:10 乙○○自己臉書版面po文 大嬸妳放心，妳沒有庭外和解的可能，因為楊小姐決定告到底，到時你就不要在那哭著求她原諒，楊小姐比大盤子更加有錢，想和解妳就拿個三百萬出來，到時我看妳可憐再幫妳說情。大盤子很小氣，絕對不可能幫妳。   乙○○自己版面臉書留言回應網友 1 她拿300萬出來我就幫她跟妳求情  2019年3月1日下午11:42 乙○○自己版面臉書留言回應網友 2 很快就能看到醜女真面目了 11 2019年3月2日下午11:12 乙○○回應楊曉婷臉書貼文 1 她嘴邱也只能趁現在，到時候就會裝可憐求妳撤告了，不要被她騙了喔 2 今年對妳而言是豐收的一年，小人即將得到報應，妳也能如願以償看到小孩，捯時候我們再來開紅酒慶祝吧！ 12 2019年3月5日下午1:52 乙○○自己臉書版面po文 謊言一堆的老查某，騙我說妳生不出小孩是因為某前男友讓你墮胎很多次，才害妳現在生不出小孩來，還騙我說妳養某前男友，人家是角頭大哥，還需要妳在阿公店坐檯養他喔？ 倒貼對方只交往半年就被甩，吃藥吃到神智不清晚上會磨牙，被前男友一腳踹下床好幾次，誰要跟你這吃壞又倒貼的老女人生小孩？還騙我說某前男友最愛的女人是妳，妳幻想哦！ 閒來沒事就亂開別人副本，亂罵人公車婊子妓女肥豬醜女，妳都可以亂罵亂造謠，我不能叫妳老女人閉嘴嗎？更何況妳本來就老！好笑的是妳自己就老女人還反罵我老女人，腦袋有洞？ 不要老跟妳北七網友說妳在看我們笑話啦！他媽的我才是在看妳笑話！常常幻想自己大姐頭要給人蓋布袋，妳不是知道我家地址？妳敢不敢來找我？我等妳啦快！看誰給誰蓋布袋！   乙○○自己版面臉書留言回應網友 1 老查某還說她被男友家暴，所以拿刀砍了男友一刀，在原本地區混不下去，才來台北生活不知道真的假的 2 老查某拜狐仙還要吞生雞蛋戴蝴蝶牌裡面裝的是屍油，這種行為跟我根本就不同世界的人，有夠可怕 13 2019年 3 月 5 日下午3:11 乙○○自己臉書版面po文 當初網路霸凌別人罵人神豬咬榴楗很爽是吧？我就不像妳指名道姓或馬賽克沒遮好，反正大家都知道我在罵妳，妳看得到就好 老查某自己高職沒畢業還懷疑我謊報學歷，給妳看畢業證書又罵我學校爛，一個只有國中學歷的人憑什麼批評我學校？妳考得上嗎？ 自己長那什麼鳥樣好意思罵我醜女，妳睁眼說瞎話不會心虛喔？我如果是醜女麻煩妳就去投胎因為妳長得更礙眼，根本不是人類。 拜狐仙吞生雞蛋妳不覺得妳自己很詭異嗎？戴佛牌裡面裝的都是屍油不覺得很邪門？怪力亂神還說自己拜的是正神，簡直妖孽阿！ 網友約妳打砲妳還開價想接s妳以為我們不知道?還污衊我跟妳一樣骯髒下賤，我每次出國旅遊妳就說我去賣，妳才是3000元吹喇叭啦！ 14 2019年3月5日下午3:12 乙○○自己臉書版面po文 事實還怕人講，一直檢舉什麼意思？妳本來就老女人，妳自己在阿公店坐檯，沒事就開副本毀謗別人妓女，不然就侮辱別人肥婆神豬，再不然就恐嚇要給人蓋布袋，老查某玩不出什麼新把戲。  2019年3月5日下午3:18 乙○○自己版面臉書留言回應網友 1 兩姐妹都在鄉下阿公店坐檯吹喇叭，其中一個還謊稱自己國立大學畢業還碩士勒！當大家北七嗎？這麼厲害還去阿公店坐檯吹喇叭？ 15 2019年3月5日下午7:33 乙○○自己臉書版面po文 阿姨妳不是很愛蓋布袋，大盤子也已經給妳我家地址了，妳趕快來找我，我保證我絕對不會打死妳，就只打到妳住院而已。 16 2019年3月7日下午9:38 乙○○自己臉書版面po文 XX玟妳半夜打電話給我朋友想幹嘛？欠人譙嗎？少廢話出來講！   乙○○自己版面臉書留言回應網友 1 老查某喜歡裝大尾以為自己大姐頭哦？我看她是還沒被人打到住院！ 2 一個欠人拖出來打的老查某 17 2019年3月9日下午9:28 乙○○自己臉書版面po文 雖然3/14白色情人節還沒到，但我已經事先看到兩位大嬸的證件照了，跟網路上修過圖的照片完全不同人，尤其是比較慢從娘胎出來的那位，大餅臉又八字眼下垂，真是醜到靠北，醜到讓人想罵髒話。 我只想跟妳說，原來妳高職有畢業,不好意思我之前一直以為妳高職肄業而已，但妳真的長得好醜欸！我好期待跟你見面哦！到候我忍不住大笑三聲妳要原諒我啊！沒辦法又老又醜會讓我忍不住想嘲笑。   乙○○自己版面臉書留言回應網友 1 好期待她的長相怎麼娛樂我哦 2 她有本事笑人胖，我就有本事笑她醜  2019年3月12日下午5:42 乙○○自己版面臉書留言回應網友 大嬸證件照醜到靠北，又老又醜 18 2019年3月12日下午11:48 乙○○自己臉書版面po文 我從沒跟層次那麼低尤其是年紀大我一輪的吵架，獅子不因狗吠回頭，但妳吠太久了我就是想踹妳，讓妳知道老女人就該閉嘴。 19 2019年3月13日下午11:48 乙○○自己臉書版面po文 我手上有很多妳們這幾個女生整型前的照片，不是我誇大，你們真的是醜到很靠北，妳們本身底子就差，整完也只是沒以前那麼醜而已，像妳們這種自卑的女生，就算來罵我1000次醜女我也沒感覺，因為這根本改變不了你們沒我漂亮的事實，一直來強調妳們比我美，是以為夢想會成真嗎？ 不要再否認了妳們只是嫉妒我年輕貌美以及擁有的比妳們多而已，妳都38歲再2年就要40歲了，還罵我這個不到30歲的是老女人，請問這樣以們會感到比較平衡 20 2019年3月19日下午5:57 乙○○自己臉書版面po文 拿香奈兒的包總比妳戴個夜市買的超大香奈兒LOGO項鍊強上1000倍，妳那項鍊是多少錢？是190元還是290元？妳是深怕別人不知道那是假貨哦！那個LV包妳用幾年了？打算用到妳進棺材嗎？還跟娃娃機合照勒！沒錢吃飯就說一聲嘛！來來來，我請妳吃飯，不用客氣。   乙○○自己版面臉書留言回應網友 1 看她窮成那樣應該沒吃過麼高檔餐廳吧 來台北吃雞排配珍奶嗎？ 2 她敢來赴約，我們就敢請她吃飯，笑她不敢出來面對而已，照片修太大 21 2019年3月23日下午9:48 乙○○自己臉書版面po文 一個40歲的老女人總是在網路上擠奶裝嫩妹，明明小孩都生兩個了還在那裝單身，以為這樣比較有行情？嫉妒我比妳年輕貌美一直開假帳號騷擾我，還謊報學歷自抬身價，真的很搞笑欸！再怎麼嫉妒妳也不會比我美阿。 另一個40歲老查某在阿公店坐檯，墮胎墮到連西瓜都生不出來，網路上嘴那麼邱，老愛裝大姐頭威脅要給人蓋布袋，真要約妳出來又變臭俗辣不出來，只敢在網路毀謗造謠我，還傳我照片說我援交妹，妳是吃飽太閒嗎？ 另一個30歲全身整到不能再整連奶都假的搖頭傳播妹，看妳身高連155都沒有，明明小孩都多大了還假裝自己沒生過在釣凱子，當妳小孩真是悲哀，找攝影師拍照還要包紅包當謝禮，還謊稱自己是模特兒，笑死人了！ 22 2019年5月30日下午3:17 臉書帳號Galatea Watson 臉書發表文章 我真的覺得猴子應該回去騎豬 為什麼猴子都不聽勸還肖想我 兩隻豬豬妖精打架想到就噁心 窮屌絲應該也要去騎豬才速配 大嬸顏值太差實在懶得嘴她了 23 2019年5月30日下午4:57 臉書帳號Galatea Watson 臉書發表文章 艾莉只能偷偷告訴你們，艾莉的男友又高又帥還有一定的社會地位，不只開跑車還有專屬司機，但是艾莉從不跟她提起死猴子的事，因為太丢臉了怕會掉價，艾莉甚至還把男友的臉書封鎖了，這樣艾莉才能在臉書上繼續幹譙你們這些渣渣，不然被他發現艾莉是這樣喜歡跟渣渣計較的人，他可能就嫌棄我了，所以艾莉還是會繼續嗆妳們這些渣，只要不被艾莉男友發現就好，聰明吧！ 24 2019年5月30日下午10:26 臉書帳號Galatea Watson 臉書發表文章 你們真的讓我覺得很噁心 想到就噁心想吐的不得了 沒錢瘋狂纠纏我的窮屌絲 肥油流滿地的噁心大胖豬 烏漆媽黑長相又俗的猴子 還有戴假髮裝嫩的老查某 真是超級噁心 25 2019年7月2日下午10:59 乙○○自己臉書版面po文 一個私立高職畢業的，打死不承認自己只有私立高職畢業，另一個私立科技大學畢業的，瞎掰自己國立中興大學財金系畢業，老早就摸清妳們的底細了，無論怎麼虛張聲勢，事實還是勝於雄辯。另外一個私立高職美容美髮科肄業的也只有國中學歷而已，還唬爛我說她考上淡江大學但還沒填好科系，連現在她交的男友都只有國中肄業頂多才只有小學學歷而已，真是越交越退步了，看來是沒魚蝦也好的概念就是了，只要是男人來者不拒。 26 2019年7月4日上午12:50 乙○○自己臉書版面po文 我想有人到現在還不知道自己已經踩到我底線了吧？我長這麼大還從沒有嫉妒過任何女人的美貌，就算長得比我再漂亮我也只會帶著欣賞的眼光看待而已，但居然有兩個老查某去跟那個整形醜妹說我嫉妒她美貌，我相信那個整形醜妹看到我本人應該已經大受打擊知道自己再怎麼整型也不可能贏得了我了，不過就憑她起初沾沾自喜還以為我把她當競爭對手，我就不可能會放過她！ 27 2019年7月4日下午2:53  2019年7月4日下午4:12   2019年7月4日下午5:15 乙○○自己版面臉書留言回應網友 1 本來是個醜台妹，花了不少錢整形之後比以前好看了，但就是矮，頭跟身體就像一顆貢九插在竹籤上。 2 順帶一提，那兩個老查某也是醜台妹，還傳訊息騷擾我，罵我醜女還說她們比我漂亮很多，根本有病！ 3 得罪我的醜女都是一夥的，因為嫉妒我比她們美只好在一起互舔傷口。 4 她們天生長得醜只好整型再互捧安慰自己其實很美啊，還敢用那對假奶來嗆我平胸勒！真的很不要臉。 28 2019年7月10日下午8:06 乙○○自己臉書版面po文 其實我根本不想對付年近40歲的雙胞胎妹妹，我本來想對付的就只有雙胞胎中的老阿姐，因為這個老阿姐不僅謊報學歷又嫉妒我比她年輕漂亮開了一堆假帳號來騷擾我，她妹妹充其量只是被她慫恿而已，無奈她妹智商不夠被老阿姐利用了，老阿姐也就只會開假帳號亂毀謗而已，導致她妹罵了一堆被我提告了，而老阿姐還置身事外，可惜老阿姐百密總有一疏依然被我抓到把柄，我就不信憑妳的智商可以玩得贏我，我們就等法院見吧！ 29 2019年6月26日 乙○○自己臉書版面po文 我就是每天要發照片，還要常在臉書上放我跟各式各樣美女的合照，讓妳們這些嫉妒我美貌的老女人羡慕嫉妒恨，因為我天生就美，但你們整完型還是不美，而且我還能跟很多美女交朋友，但妳們卻只能跟和妳們長得差不多的醜女做朋友，還有那個糾纏我一年多的變態，我就是要讓你看我每天都很開心，你這輩子註定無法擁有我，還嗆說要交比我優的，以你條件做夢吧你 30 2019年7月26日下午2:36  乙○○自己臉書版面po文 真的覺得那種墮胎很多次，還想做法將自己的嬰靈丟給別人的女生很邪惡，農曆七月要到了，跟妳墮掉的那些小孩好好相處哦。 31 2019年7月26日下午10:45 乙○○自己臉書版面po文 妳想過繼妳墮胎的那些嬰靈給別人並沒有成功啦！只是我剛好知道這件事而已，跟在妳身邊最大的都已經11歲12歲了，抄佛經是真的要用心懺悔而不是只想擺脫嬰靈而已，心術不正妳會卡陰卡到死，光看就知道妳帶衰。 32 2019年8月14日下午3:53 乙○○自己臉書版面po文 唉…其實我一直覺的豬豬頗有姿色，異性緣也比我好，在過去也是一個天然美女，狠甩那些整形阿姨跟整形台妹好幾條街，我真是不懂為什麼豬豬要去整形呢？雖然我不喜歡豬豬，但也不喜歡昧著良心說話，豬豬底子本來就不錯，整完後雖然沒有以前美，好在還是比阿姨跟台妹漂亮，難怪阿姨跟台妹的前男友對豬豬念念不忘，不然阿姨的前男友也不會在猪豬受傷時對她照顧無微不至了，台妹的前男友也不會故意跟台妹交往想氣豬豬了。 33 2019年8月15日上午12:09 乙○○自己臉書版面po文 某位年近40歲的阿姨被我提告了好幾次，或許她覺得繳給法院的罰金太少了，所以才想繼續繳易科罰金贊助台灣司法機關，可能她看我家境寒又無依無靠，一直不斷在網路上造謠公然侮辱我，她肯定是想藉由民事賠償來救濟我，像這樣有愛心的阿姨根本就是個救苦救難活菩薩阿，這樣我還不告她不就辜負了她一番美意了嗎？ 34 2019年9月6日下午2:28 乙○○自己臉書版面po文 阿姨40歲的人了就不要再出來鬧了，整天開假帳號擾別人不然就檢舉別人帳號，吃飽太閒嗎？妳們為什麼不好好專心養老呢？ 35 2019年9月7日下午9:00 乙○○自己臉書版面po文 聽說老阿姨幾乎整天都掛在線上，怕我把她實際年齡40幾歲這件事公諸於世，這樣她就不能裝嫩妹在網路上找恩客了，不好意思讓阿姨這麼擔心，但阿姨妳放心我一定不會到處宣傳妳年近半百還已婚生子還假奶硬梆梆，擋人財路這種事我不會做的，阿姨就安心的去接客吧！ 36 2019年9月5日下午9:21 乙○○自己臉書版面po文 雖然我還想不到自己40歲的樣子，但我絕對不會謊報自己學歷，還做假奶嘲笑別人是平胸，更不會嫉妒比我年輕漂亮的女生，不信大家可以截圖，等我到40歲的時候再來看看是不是這樣，我想我還沒這麼丟人現眼。   乙○○自己版面臉書留言回應網友 1 假奶就算了，還嘲笑真奶超搞笑 2 40歲老查某還要裝嫩罵人老，不會英文還笑人英文差，超搞笑的。 3 在阿公店坐檯還謊稱自己在大公司做金融業，真是瞎掰，無言。 4 跟某位整壞的傳播妹謊稱自己是模特兒一樣果然都是一掛的 37 2019年9月5日下午5:03 乙○○自己臉書版面po文 可憐的40幾歲老阿姨，罵也罵不贏，打也打不赢，告也告不贏，比也比不赢，只剩羨慕嫉妒恨和騷擾別人的功能，阿姨的人生真是好失敗,看來能贏的只有每年不停增加的年紀了。 I feel so sorry for you old lady. 38 2019年9月18日下午3:40 乙○○自己臉書版面po文 我一直都知道老查某騷擾我的原因，其實就是嫉妒我比妳們年輕漂亮而已，還硬要牽拖吸毒台妹下水說我嫉妒她，我嫉妒你們這些連大學都沒唸過的整型醜女幹麻？  2019年9月18日下午3:41   2019年9月18日下午4:10 乙○○自己版面臉書留言回應網友 1 因為她們底子不好，原本更醜 2 她們也不看看自己是什麼等級 3 連大學都沒唸過，又吸毒又整型 4 可能以為把自己拿來跟我做比較，能提高她們的等級吧，有夠無言 5 我也覺得很好笑，居然有阿公店坐檯老查某騷擾我還說我嫉妒她們 6 你都不知道，她們大我一輪還罵我老，沒念書還罵我學校爛，自己賣淫還誣賴我賣淫，嫉妒我還說我嫉妒她們 39 2019年9月19日下午6:52 乙○○自己臉書版面po文分享新聞影射本人姓氏 阿姨難道新聞中的這名女子就是妳？年齡跟姓氏居然一樣诶！妳窮到連三千元都要用詐騙的？真是為老不尊！ 40 2019年9月19日下午9:09 乙○○自己臉書版面po文 今天整理資料的時候，看到阿姨說我一直笑她沒唸書，但是我想說的是比起嘲笑她沒有唸書，我明明就是笑她是個老查某，40幾歲生不出來嫁不出去的老查某，還好意思誣賴我30幾歲嫁不出去，記好了！我主要是笑妳很老，再笑妳沒唸過書！妳最可恥的是那麼老還裝幼齒，沒念書才是第二好笑的，那麼老不好好養老還當惡奴。 41 2019年9月24日上午2:09 乙○○自己臉書版面po文 聽警察說同樣的罪名一直犯會做牢欸，喔喔喔好期待阿姨坐牢哦 42 2019年9月24日上午2:09 乙○○自己臉書版面po文 同樣的罪名一直犯會坐牢欸，如果我一直勝訴，就有人要坐牢了嘻嘻 43 2019年10月17日上午1:18 乙○○自己臉書版面po文 老阿姨都40歲嫁不出去了，還好意思說自己被網路霸凌得憂鬱症婚事告吹，還特地去醫院開精神科診斷證明想騙法官自己患有憂鬱症，根本典型的做賊喊抓賊，我才是被妳這老女人惡意毀謗破壞名聲勒！妳覺得我毀謗妳不會去告我嗎？妳明明就是加害人還裝什麼受害者阿？  2019年10月17日上午1:25 乙○○自己版面臉書留言回應網友 1 明明我才是被她網路霸凌的受害者，她犯法還假裝有憂鬱症裝可憐，好笑 2 她再怎麼說謊欺騙法官，都改變不了他犯罪的事實啦，誰叫她嘴賤愛說謊 3 她亂提告想交換條件讓我撤告她，我才不理她勒，到時再送她一條誣告 4 老阿姨妳就繼續截圖我的臉書文章假裝受害者，反正這場官司妳絕對穩輸的 5 別忘了妳不只一場官司，妳還有好多場官司，每場官司我都會要求民事賠償的 44 2019年10月17日上午1:49 乙○○自己臉書版面po文 惡劣的老阿姨被刑事庭法官判刑後還裝憂鬱症去醫院開診斷證明想矇騙民事庭法官，就算老阿姨故意裝可憐博取民事庭法官同情，也別忘了妳不只一場官司而已，妳還有很多場官司呢！每一場都會跟妳要求民事賠償的。 45 2019年10月17日下午3:14 乙○○自己臉書版面po文 老阿姨妳真是太搞笑囉！網路霸凌別人惡意散播不實謠言，被判刑之後還看精神科要醫生開診斷證明假裝自己得憂鬱症，是被妳網路霸凌的人才會得憂鬱症吧？妳這加害人就少在那裝可憐博取法官同情了，反正不只告妳一次，網路上不停造謠毀謗，不知悔改被告剛好而已  2019年10月17日下午3:15 乙○○自己版面臉書留言回應網友 1 對阿，她還裝憂鬱症勒！ 2 霸凌別人假裝自己得憂鬱症還說謊騙法官，自己太老嫁不出去怪我囉？ 46 2019年10月17日下午3:15 乙○○自己臉書版面po文 老阿姨說謊欺騙法官謊稱自己有憂鬱症企圖假借自己有精神病脫罪   乙○○自己版面臉書留言回應網友 加害人還裝什麼憂鬱症啊 她明明就是更年期整形整到內分泌失調 47 2019年11月16日下午10:14 乙○○自己臉書版面po文 解決妹妹就換姐姐，還剩下肥豬青蛙台妹畜牲 48 2019年11月17日下午7:06 乙○○自己臉書版面po文 老查某好關注我哦！可是..就算再怎麼截圖我的臉書文章都改變不了即將到來的事情欸！ 49 2019年11月19日上午1:20 乙○○自己臉書版面po文 我打了三天都沒打完被告辱罵毀謗我的所有網路公開言論，妳是跳針腻？重複的言論在不同時間平台發送，是吃飽太閒？有時間嘴別人沒時間提升自己的腦容量，還怪我告妳害妳得憂鬱症，我看妳是裝病的吧！講來講去就還是妳曾做過的不堪的事誣賴在我身上，無言。 50 2019年11月21日下午9:36 乙○○自己臉書版面po文 妳挑撥離間想牽連別人來當妳砲灰，難道還以為我會猜不到妳是誰嗎？沒關係啊！反正我會好好跟妳玩，一件一件還有一件慢慢跟妳玩，我就是只針對妳啊。 51 2019年11月21日下午10:16 乙○○自己臉書版面po文 阿姨吃飽太閒很想我陪妳玩嗎？到處散撥不實謠言挑撥離間，還拖路人下水想我弄她嗎？我就偏偏不會對她怎樣，妳等著我馬上就陪妳玩，玩到妳不要不要的。   乙○○自己版面臉書留言回應網友 1 阿姨想藉由挑撥離間，讓我去對付某女，以為這樣能轉移我注意力。 2 哦可是我跟那女生無冤無仇，我就偏不如她的意，就只針對阿姨就好 52 2019年11月22日下午12:02 乙○○自己臉書版面po文 38歲的老查某叫38歲的男人阿伯，那我是不是應該叫妳一生阿嬤？反正不管阿嬤妳怎麼否認不是妳去挑撥離間想送別人來當砲灰的，我就已經認定是妳了阿，沒關係我會慢慢陪妳玩阿，少在那裝妳很窮又裝憂鬱症的，別忘了等妳亂告的不起訴後，還有誣告罪跟伪證罪在等著妳哦！保證讓妳2020年39歲整整衰一年，不用謝我。 53 2019年11月22日下午1:54 乙○○自己臉書版面po文 老查某還叫跟妳同年紀的人阿伯，那我比妳年輕這麼多歲是不是該叫妳一聲阿嬤？開分身挑撥離間想讓別人來當妳的砲灰，以為這樣我就不會找妳麻煩哦？妳明知道那女生根本不是我的對手，妳挑撥她來針對我是想害慘她是不是？放心我就只會針對妳，妳以為發文就能撇清關係哦？我現在也發文擺明我就是要針對妳，保證你明年2020年逢9必衰，衰爆妳39歲，繼續裝妳的憂鬱症。  2019年11月22日下午4:47 乙○○自己版面臉書留言回應網友 她以為這樣我就會焦頭爛額沒時間處理她，想太多了，我照樣跟她玩 54 2019年11月22日下午6:52 乙○○自己臉書版面po文 阿嬤我不管妳怎麼發文撇清關係，反正我就是認定妳開假帳號去亂罵別人再誣陷我，最後還要裝成正義魔人跟對方告密說是我開假帳號罵人的，誰不知道妳跟某男的前女友是同一掛人的，反正在網路上逞口舌之快沒有意義，妳就繼續裝妳有憂鬱症還要鬧自殺，我這邊都有妳親筆寫的求情紀錄，妳就繼續在網路囂張給網友看阿。 55 2019年11月23日下午2:30 乙○○自己臉書版面po文 某個阿嬤假裝自己得憂鬱症還去找精神科醫生開憂鬱症診斷證明書欸！還說自己因為被網路霸凌所以婚事告吹，不是都已經是阿嬷生不出來了還有誰要娶妳阿？   乙○○自己版面臉書留言回應網友 1 我有某阿嬷的精神科診斷證明書 2 她到時候一定又寄一疊垃圾作文給我，沒念什麼書，全都錯字連篇，我連看都懶得看就直接扔資源回收。 3 呵呵我要低調就不再說了，點到為止就好，免的某阿嬤羞憤而死… 4 明知沒用還一直寄一堆比小學生還爛的作文給我，阿嬷以前說過什麼話都忘了，打臉打得不要不要的。 5 我有跟我老公說再給我一點時間，讓我處理完這幾個台灣老查某，處理完後她們後我再跟他回大陸住。 56 2019年11月23日下午8:44 乙○○自己臉書版面po文 阿嬤別裝了啦，就是妳開假帳號的！是有多怕被我報復啊？不管是不是妳我就認定是妳，保證會讓妳明年妥妥當當衰一年，妳就乖乖的該報到的時候去報到吧！  2019年11月23日下午8:44 乙○○自己版面臉書留言回應網友 這種錯字連篇不斷跳針的打字模式，不是像我們這種讀書人學得來的，一看這文筆就知道這個人才高職畢業而已。  2019年11月23日下午9:48  我也不記得有放走哪條落網之魚，應該是某阿嬤懼怕自己做這些小伎倆，東窗事發後會被整得更慘吧！ 57 2019年11月23日下午11:19 乙○○自己臉書版面po文 老阿嬤妳是裝給誰看阿？妳屁股有幾根毛還以為大家都不知道哦？還有那個總是跟阿嬤一搭一唱的假帳號，妳還真以為我不知道妳是誰阿？妳不就老阿嬤的阿姊嗎？我看妳這麼俗辣只敢開假帳號也懶得理妳，反正妳之前就太得意忘形被我抓到把柄，一次就夠妳玩了。   乙○○自己版面臉書留言回應網友 專開假帳號跟老阿嬤一搭一唱的妖尼姑還假裝自己是某中字輩大學畢業，呵呵就憑她的智商我看是弘X科技大學吧 58 2019年11月23日下午4:28 乙○○在江東樺臉書留言 1 我跟妳保證讓阿嬤會衰爆2020年 2 你到時候可以一起來看看她網路很囂張，私下要哀求要和解的落魄樣。 3 阿嬷她有精神科診斷證明書，是精神科醫師幫她認證的欸！ 4 你下次找我，我拿她寫的作文讓你嘲笑，錯字連篇比小學生還不如。 59 2019年11月24日上午10:46 乙○○自己臉書版面po文 老阿嬷記得明天看看妳家信箱，我把妳這一年半來嫉妒別人比妳年輕貌美寫下的文字都整理好寄給妳了，妳自己再重看一次，看完如果覺得臉上熱熱的那代表妳還有救，如果看完一點都不覺得羞恥，我就承認鄉精神病是真的，不是為了脫罪裝出來的，反正來日方長，以後我都會順便寄到老家給妳年邁的雙親看，哦，還有那個妖尼姑，我不只寄到妳夫家，也會順便寄回妳娘家給妳老北老木看，希望妳老北老木看得懂字，畢竟妳的學歷是假的，還奢望妳爸媽能識字嗎？妖尼姑妳願意也可以給妳小孩看，看看他們的老母為老不修有多麼嚇死嚇井。  2019年11月24日上午10:47 乙○○自己版面臉書留言回應網友 1 我隱忍這對老阿嬷跟妖尼姑的騷擾半年之久都沒回應，就是在等他們兩個老查某露出馬脚，讓她們知道現在是年輕人的世代，老了就該養老不要出來作怪。 2 對了老阿嬤不要再寫那些有的沒的垃圾信了，那對妳根本沒幫助，沒人會同情妳的，妳就放棄治療籌妳的棺材本吧！ 60 2019年12月6日下午4:29 乙○○自己臉書版面po文 阿嬤應該收到我的信了，希望阿嬤別再寫垃圾信寄到我家說我網路霸凌她讓她得憂鬱症，誰網路霸凌誰難道自己還不清楚嗎？ 61 2019年11月12日下午1:48 乙○○自己臉書版面po文 有個傻子不停截圖我的臉書文章有什麼意義？我又沒有犯罪，不懂法律的話妳就花錢請律師嘛 62 2019年11月16日下午1:25 乙○○自己臉書版面po文 苗栗檢察官起訴了姊姊，現在跟妹妹打民事侵權賠償，雙胞胎姊妹都已經栽在我手裡了，活該，誰叫你們得寸進尺，欺善怕惡